臺灣新竹地方法院刑事判決　　　　　　　　　　　　　九十一年度訴字第二八號
　　公　訴　人　臺灣新竹地方法院檢察署檢察官
　　被　　　告　甲○○
右列被告因違反毒品危害防制條例案件，經檢察官提起公訴（九十一年度毒偵字第三
八五號），本院判決如左：
    主  文
甲○○連續施用第一級毒品，處有期徒刑柒月，扣案之第一級毒品海洛因壹包（淨重
零點參玖公克，包裝重零點壹玖公克），沒收銷燬之；又連續施用第二級毒品，處有
期徒刑肆月，扣案之安非他命殘渣袋三只（量微無法分離）沒收銷燬之，吸食器壹組
、酒精燈壹個、吸管參支，均沒收；應執行有期徒刑玖月，扣案之第一級毒品海洛因
壹包（淨重零點參玖公克，包裝重零點壹玖公克）、安非他命殘渣袋三只（量微無法
分離），均沒收銷燬之，扣案之吸食器壹組、酒精燈壹個、吸管參支，均沒收。
    事  實
一、甲○○前於民國九十年間，因施用第一級、第二級毒品，經臺灣苗栗地方法院以
    九十年度毒聲字第一一三六號裁定送觀察、勒戒後，認無繼續施用毒品之傾向，
    而由臺灣苗栗地方法院檢察署檢察官於九十年九月二十六日，以九十年度毒偵字
    第一四七０為不起訴處分確定。詎甲○○仍不知悔改，竟基於概括之犯意，自九
    十一年一月上旬某日起至九十一年二月二十八日止，在新竹市○○○街六十一號
    四樓之二之租屋處，分別以將第一級毒品海洛因置於香菸內吸食之方式，以及將
    第二級毒品安非他命置於吸食器內用打火機加熱吸食煙霧之方式，分別連續施用
    第一級毒品海洛因、第二級毒品安非他命多次，嗣於九十一年三月一日，於上址
    為警查獲，並扣得其所有供己施用之海洛因一包（淨重０‧三九公克，包裝重０
    ‧一九公克）、裝安非他命所用之殘渣袋三只（量微無法分離），以及其所有用
    以施用第二級毒品安非他命之吸食器一組、酒精燈一個、吸管三支，甲○○則由
    本院以九十一年度毒聲字第四一九號裁定令入戒治處所施以強制戒治。
二、案經新竹市警察局第一分局報告臺灣新竹地方法院檢察署檢察官偵查起訴。
    理  由
一、訊之被告甲○○對於前揭犯罪事實坦認不諱，而被告經警查獲時所採集之尿液，
    經送國防部憲兵司令部刑事鑑識中心檢驗結果，呈嗎啡及甲基安非他命陽性反應
    ，有該局九十一年五月二十四日（九一）綱得字第０六四八七號鑑驗通知書及真
    實姓名代號對照表各一件在卷可稽，且扣案白粉一包，經送法務部調查局鑑定結
    果，認係第一級毒品海洛因（淨重０‧三九公克，包裝重０‧一九公克），此亦
    有該局九十一年三月二十五日調科壹字第一００００八一一號鑑定通知書附卷可
    按，此外，復有裝安非他命所用之殘渣袋三只（量微無法分離），以及吸食器一
    組、酒精燈一個、吸管三支扣案可資佐證，足徵被告自白與事實相符，是被告於
    前揭時間地點，多次施用第一級毒品海洛因、第二級毒品安非他命之行為，應堪
    認定；其次，被告於九十年間，因施用第一級、第二級毒品，經臺灣苗栗地方法
    院以九十年度毒聲字第一一三六號裁定送觀察、勒戒結果，認無繼續施用毒品之
    傾向，而由臺灣苗栗地方法院檢察署檢察官於九十年九月二十六日，以九十年度
    毒偵字第一四七０為不起訴處分確定，復因本次連續施用第一、二級毒品，經本
    院以九十一年度毒聲字第四一九號裁定令入戒治處所施以強制戒治之事實，有臺
    灣高等法院被告全國前案紀錄表、臺灣新竹地方法院檢察署刑案資料查註紀錄表
    、臺灣苗栗地方法院檢察署檢察官九十年度毒偵字第一四七０號不起訴處分書、
    本院九十一年度毒聲字第四一九號裁定各一件附卷足參；是被告再犯違反毒品危
    害防制條例第十條第一項、第二項之罪，足資認定，本件事證已臻明確，被告之
    犯行堪予認定，應依法論科。
二、被告多次施用第一級毒品以及多次施用第二級毒品，核其所為，均分別係違反毒
    品危害防制條例第十條第一項、同條例第十條第二項之罪。其分別持有第一級毒
    品、第二級毒品之低度行為，應為施用第一級毒品、第二級毒品之高度行為所吸
    收，不另論罪。又被告先後分別多次施用第一級毒品以及多次施用第二級毒品，
    時間緊接，所犯之罪名及犯罪構成要件均相同，顯係基於概括犯意反覆為之，為
    連續犯，依刑法第五十六條之規定，分別以一罪論，並加重其刑。而被告所犯前
    開二罪之犯意個別、行為互異，應分論併罰。爰審酌被告前經觀察、勒戒後，再
    犯本件毒品犯行，顯然自制力薄弱，無視法令之禁止，惟念其所為僅戕害自身身
    心健康、其施用次數及所生危害均尚非重大，且犯罪後於本院訊問審理時坦白承
    認施用毒品，態度尚稱良好等一切情狀，分別判處如主文所示之刑，並定其應執
    行之刑。
三、至扣案之海洛因一包（淨重０‧三九公克，包裝重０‧一九公克）、裝安非他命
    所用之殘渣袋三只（量微無法分離），分別係第一級毒品及第二級毒品，應依毒
    品危害防制條例第十八條前段之規定沒收銷燬之；扣案之吸食器一組及酒精燈一
    個，係被告所有用以施用第二級毒品安非他命等情，業據被告於偵訊及本院審理
    時供陳在卷，扣案之吸管三支係被告所有且系供吸食安非他命之用，業據被告於
    偵訊中供承在卷，其於本院審理中改稱係其所有但非用來施用毒品等情，並不足
    採，前述物品均應依刑法第三十八條第一項第二款之規定沒收之。至扣案之注射
    針筒六支並非被告所有，業據被告於偵訊及本院審理中供述在卷，且乏其他證據
    證明為被告所有，自不得宣告沒收，附此敘明。
四、據上論斷，應依刑事訴訟法第二百九十九條第一項前段，毒品危害防制條例第十
    條第一項、第十條第二項、第十八條第一項前段，刑法第十一條前段、第五十六
    條、第五十一條第五款、第三十八條第一項第二款，判決如主文。
本案經檢察官李翠玲到庭執行職務。
中      華      民      國    九十一    年      六      月    二十七    日
            台灣新竹地方法院刑事第二庭
                                  法    官    雷  雅  雯
右正本證明與原本無異。
如不服本判決，應於判決送達後十日內向本院提出上訴狀( 應附繕本 )，上訴於臺灣
高等法院。
                                  書 記 官    汪  淑  菁
中      華      民      國    九十一    年      六      月    二十七    日
附錄本案論罪科刑所適用法條全文：
毒品危害防制條例第十條：
施用第一級毒品者，處六月以上五年以下有期徒刑。
施用第二級毒品者，處三年以下有期徒刑。
